

# **FRONTEND**

# CONTACTO

- **687-867-997**
- ✓ francy\_vergara@outlook.com
- Calle de Torres Jordi 23A
  Tarragona

# **HERRAMIENTAS**

- JavaScript
- TypeScript
- React JS
- HTML
- CSS
- Wordpress
- Jira
- GitHub
- Figma

# Francy VERGARA

Soy comunicadora social y desarrolladora web con experiencia en el diseño y ejecución de páginas web en WordPress, enfocada en el desarrollo frontend. Tengo conocimientos en JavaScript, React, Node.js, HTML y CSS. Gestiono eficientemente proyectos mediante metodologías ágiles como Scrum, empleando Jira, asegurando resultados de alta calidad. Mi capacidad para trabajar en equipo se refleja en una comunicación fluida y efectiva, contribuyendo al éxito colaborativo.

# **EXPERIENCIA**

# DESARROLLADORA FRONTEND JUNIOR VR Level

Enero 2023 - Julio 2023

- Desarrollo frontend de páginas web empleando tecnologías como JavaScript, TypeScript, React, Node.js, HTML y CSS.
- Implementación de metodologías ágiles como Scrum en el proceso de desarrollo de software, utilizando la herramienta Jira para gestionar tareas, mejorar la colaboración en el equipo y garantizar entregas a tiempo.
- Diseño de interfaces intuitivas y atractivas, siguiendo principios de usabilidad para garantizar una experiencia de usuario excepcional.

#### **DESARROLLADORA WORDPRESS**

#### **VR** Level

Enero 2020 - Diciembre 2022

- Desarrollo de páginas web en Wordpress, utilizando plugins como Elementor, WooCommerce, Yoast SEO y Dokan.
- Diseño de interfaces intuitivas y atractivas, siguiendo principios de usabilidad para garantizar una experiencia de usuario excepcional.

# **IDIOMAS**

Español

Nativo

Inglés

Intermedio

### **PAUTAS PUBLICITARIAS**

#### **RCN Radio**

Abril 2019 - Octubre 2019

- Edición de cuñas radiales utilizando Adobe Audition, asegurando una calidad de sonido óptima y una entrega puntual de los proyectos.
- Pauta de cuñas radiales siguiendo la orden publicitaria, distribuyendo las pautas en el libreto comercial de acuerdo con las franjas establecidas por el cliente.

# **FORMACIÓN**

#### **CERTIFIED TECH DEVELOPER**

Digital House

2021 - 2023

#### COMUNICADORA SOCIAL

Universidad Nacional abierta y a distancia

2017 - 2023

#### PRODUCTORA MULTIMEDIA

Servicio Nacional de Aprendizaje SENA

2017 - 2019